【裁判字號】    99,交聲,1347
【裁判日期】    990810
【裁判案由】    違反道路交通管理處罰條例聲明異議
【裁判全文】
臺灣臺北地方法院交通事件裁定        99年度交聲字第1347號
原處分機關  臺北市交通事件裁決所監理所
異  議  人
即受處分人  甲○○
上列異議人即受處分人因違反道路交通管理處罰條例案件，對於
臺北市交通事件裁決所中華民國99年7月16日北市裁罰字第裁22-
A04YRM640號裁決（原舉發案號：掌電字第A04YRM640號）處分聲
明異議，本院裁定如下：
    主  文
異議駁回。
    理  由
一、按禁止停車線為黃實線，用以指示禁止停車路段，禁止時間
    為每日上午7時至晚間8時，如有延長或縮短之必要時，應以
    標誌及附牌標示之，道路交通標誌標線號誌設置規則第168
    條第1項、第2項、第4項定有明文。又汽車駕駛人停車時，
    在設有禁止停車標誌、標線之處所停車，處新臺幣600元以
    上1,200元以下罰鍰，道路交通管理處罰條例第56條第1項第
    4款亦有明文。
二、原處分意旨略以：本件異議人即受處分人甲○○所有車牌號
    碼GK-3732號自用小客車（下稱系爭車輛），於99年7月1日
    11時56分許，停放在臺北市○○路○段180號河堤國小旁劃有
    黃色實線表示禁止停車之路段，且駕駛人不在現場，經警當
    場拍照採證，以「在劃有黃線路段停車（引擎熄火）」之違
    規事實，逕行掣單舉發。嗣異議人於通知單上所載應到案日
    期前向原處分機關臺北市交通事件裁決所提出申訴，經原處
    分機關向原舉發單位查覆後，仍認異議人有上揭違規行為，
    乃於99年7月16日依道路交通管理處罰條例第56條第1項第4
    款規定，以異議人有「在設有禁止停車標線之處所停車」之
    行為，裁處罰鍰900元，異議人於同日收受本件裁定後，旋
    於同日提出本件聲明異議等語。
三、聲明異議意旨略以：國定暑假期間自每年7月1日開始，原舉
    發單位雖來函說明教育部99年1月15日會議決議，因調整放
    假，於99年7月1、2、3日補行上班上課，惟該調整上課事項
    並非常規，亦未於停車處周遭臨時公告，伊自無從得知此訊
    息，為此聲明異議，請求撤銷原處分等語。
四、經查，異議人駕駛系爭車輛，於99年7月1日11時56分許，在
    臺北市○○路180號河堤國小旁設有禁止停車標線處所之禁
    止停車時段停車，經臺北市政府警察局交通警察大隊逕行舉
    發之事實，此有臺北市政府警察局掌電字第A04YRM640號舉
    發違反道路交通管理事件通知單1件、照片3幀等附卷可資佐
    證，且為異議人所不爭執，此情足堪認定。次查，本件舉發
    處路段所設「家長接送區」標誌告示牌，該告示牌載明「家
    長接送區，黃線禁止停車（上課期間）07：00-08：00、11
    ：30-12：30、15：30-16：30」等事項，而家長接送區係供
    家長臨時停車接送學童，該上課期間禁止停車之3個時段係
    配合學校上下學時間所定，是以「上課期間」自應以該校學
    童有無實際上課情形為據。依臺北市政府教育局所公布之臺
    北市99學年度學校行事簡曆所示，為配合教育部99年1月15
    日「研商98學年度寒假與春節連續假日調整與補課日期」會
    議決議，99年2月11日、2月12日及2月19日調整放假，於99
    年7月1日、7月2日及7月3日補行上班上課，此有原舉發單位
    99年7月23日北市警交大執字第08831819200號函、臺北市99
    學年度學校行事簡曆1份及告示牌照片1幀等在卷可據，另本
    院依職權查詢河堤國小網站所列該校行事曆，該校99年7月1
    日確有補行上課之事實，是以，99年7月1日當屬告示牌所示
    之上課期間無疑，且告示牌上亦未列有暑假期間例外等規定
    ，是異議人徒以當日係暑假期間開始，原禁止停車時段可開
    放停車云云為辯，洵屬無據。
五、綜上所述，本件異議人於前揭時、地在設有禁止停車標線處
    所停車之違規事實，堪以認定。從而，原處分機關依道路交
    通管理處罰條例第56條第1項第4款之規定，裁處異議人罰鍰
    900元，核無違誤。本件異議人聲明異議，指摘原處分不當
    ，為無理由，應予駁回。
六、據上論斷，依道路交通案件處理辦法第19條，裁定如主文。
中    華    民    國    99    年      8   月    10    日
                臺灣臺北地方法院交通法庭
                              法  官  楊雅清
上正本證明與原本無異。
如不服本裁定，應於裁定送達後5日內向本院提出抗告狀。
                              書記官  吳俊龍
中    華    民    國    99    年    8  月      10     日

司法院資訊處製作；財團法人民間司法改革基金會備份。
